臺灣新竹地方法院刑事判決
111年度訴字第448號
公  訴  人  臺灣新竹地方檢察署檢察官
被      告  陳鵬文（已歿）男  民國00年0月00日生



選任辯護人  李晉安律師                    
上列被告因違反槍砲彈藥刀械管制條例案件，經檢察官提起公訴
（111年度偵字第7079號），本院判決如下：
    主  文
本件公訴不受理。
扣案如附表編號1至編號4所示之物，均沒收。
    理  由
一、公訴意旨略以：被告陳鵬文明知具有殺傷力之槍枝、子彈及
    主要組成零件，係槍砲彈藥刀械管制條例所列管之物品，未
    經主管機關許可不得持有，竟仍基於非法寄藏、持有具殺傷
    力之非制式手槍、子彈及槍砲主要組成零件之犯意，於108
    年間某日，收受紀凱尚（業於民國109年6月5日死亡）所交
    付委託保管之非制式手槍2支（槍枝管制編號0000000000、0
    000000000）及可供前揭非制式手槍換裝使用即有殺傷力之
    貫通金屬槍管2支、具殺傷力之非制式子彈7顆後，將之裝在
    同一袋子內，以便得以隨時換裝成可擊發子彈具殺傷力之非
    制式手槍，並置放於新竹市○○區○○○00號居所內，而無故持
    有之。嗣因另涉犯違反毒品危害防制條例案件，經警於110
    年8月18日15時40分許持搜索票至其上址居所執行搜索，被
    告陳鵬文主動交付上開非制式手槍2支、金屬槍管2支、非制
    式子彈7顆等物並經警查扣，認涉犯違反槍砲彈藥刀械管制
    條例第7條第4項未經許可持有非制式手槍、第12條第4項未
    經許可持有子彈、第13條4項之未經許可持有槍砲之主要組
    成零件罪嫌等語。
二、按被告死亡者，應諭知不受理之判決，並得不經言詞辯論為
　　之，刑事訴訟法第303條第5款、第307條分別定有明文。
三、經查，本案被告陳鵬文業於111年7月22日死亡等情，有被告
    之戶籍謄本1份附卷可稽（本院卷第101頁）。依據首開說明
    ，爰不經言詞辯論，逕為不受理之判決。
四、沒收部分：
  ㈠刑法關於沒收之規定，係獨立於刑罰及保安處分以外之法律
    效果，已非從刑，此觀105 年7 月1 日生效之刑法第38條修
    正立法理由自明。再刑法第40條第3項規定：「第38條第2 
    項、第3 項之物、第38條之1 第1 項、第2 項之犯罪所得，
    因事實上或法律上原因未能追訴犯罪行為人之犯罪或判決有
    罪者，得單獨宣告沒收。」同日生效之增訂刑事訴訟法第31
    0 條之3 前段亦規定：「除於有罪判決諭知沒收之情形外，
    諭知沒收之判決，應記載其裁判之主文、構成沒收之事實與
    理由。」從而，除有罪判決以外，法院為無罪、免訴或不受
    理之判決時，仍得為沒收之諭知。
  ㈡被告為警搜索查扣如附表編號1 至5 所示之非制式手槍2 枝
    （含彈匣2個）、已貫通金屬槍管2支、及子彈7顆，經送內
    政部警政署刑事警察局以檢視法、性能檢驗法、試射法鑑定
    認均具有殺傷力，有新竹縣政府警察局竹東分局搜索扣押筆
    錄、扣押物品目錄表、內政部警政署刑事警察局110年9月30
    日刑鑑字第1100093612號鑑定書、內政部警政署刑事警察局
    111年4月20日刑鑑第0000000000號函、111年8月10日刑鑑字
    第1110078771號函各1 份附卷可參（1001號他字卷第35頁至
    第38頁、第73頁、7079號偵字卷第76頁至第79頁、本院卷第
    119頁），是扣案如附表編號1至4所示物，均屬違禁物，不
    問屬於犯人與否，均應依刑法第38條第1項之規定，宣告沒
    收；至如附表編號5 中經鑑定試射擊發之子彈共7枚，因經
    試射擊發後所剩彈頭、彈殼均不具有子彈之功能，已無殺傷
    力，非屬違禁物，爰不予宣告沒收。
　㈢而附表編號13所示之第一級毒品海洛因5包、附表編號14所示
    之第二級毒品甲基安非他命36包，雖均屬違禁物，惟此部分
    業經本院以111年度單禁沒字第184號裁定宣告沒收銷燬在案
    ，且上開扣案物部分，均與被告本件犯行無直接關聯，是就
    上開扣案物部分，均不於本案併為沒收或銷燬之諭知，附此
    敘明。
　㈣至扣案如附表編號6至編號12、編號15、編號16所示之物，雖
    均為被告所有，然綜觀卷內並無事證可認與本案有關，爰均
    不予宣告沒收。
據上論斷，應依刑事訴訟法第303條第5款、第307條，判決如主
文。
本案經檢察官楊仲萍提起公訴，檢察官劉正祥到庭執行職務。
中　　華　　民　　國　　111 　年　　9 　　月　　29　　日
                  刑事第八庭    審判長法  官  楊數盈
　　　                                法　官  江宜穎
 　　　　　　　　　                   法  官　崔恩寧
以上正本證明與原本無異。
如不服本判決應於收受本判決後20日內向本院提出上訴書狀，上
訴書狀應敘述具體理由。上訴書狀未敘述上訴理由者，應於上訴
期間屆滿後20日內補提理由書狀於本院(均須按他造當事人之人
數附繕本 )「切勿逕送上級法院」。 
中　　華　　民　　國　　111 　年　　9 　　月　　29　　日
                                      書記官  莊琬婷

附表
編號 扣押物品名稱與數量 鑑定結果 保管字號或扣押物品目錄表出處 1 非制式手槍1枝（槍枝管制編號0000000000） 鑑定結果一手槍1枝（槍枝管制編號0000000000號)，經分別換裝鑑定結果三、四槍管測試，擊 發功能均正常，可供擊發適用  子彈使用，認具殺傷力。(1001號他字卷第73頁) 111年度院黃字第66號（本院卷第41頁） 2 非制式手槍1 枝（槍枝管制編號：0000000000） 鑑定結果二手槍1枝（槍枝管制編號0000000000)，經分別換裝鑑定結果四槍管測試，擊發功能均正常，可供擊發適用子彈使用，認具殺傷力。(1001號他字卷第73頁) 111年度院黃字第66號（本院卷第41頁） 3 槍管1枝 認係已貫通之金屬槍管（可供組成具殺傷力槍枝使用），經測試，可供前揭鑑定結果一手槍（槍枝管制編號0000000000)換裝使用。（7079號偵字卷第76頁） 111年度院黃字第65號（本院卷第37頁） 4 槍管1枝 認係已貫通之金屬槍管（可供組成具殺傷力槍枝使用），經測試，可供前揭鑑定結果一手槍（槍枝管制編號0000000000、0000000000)換裝使用。（7079號偵字卷第76頁） 111年度院黃字第65號（本院卷第37頁） 5 非制式子彈7 顆（已鑑定試射） 認均係非制式子彈，由口徑9mm制式空包彈組合直徑約8.9mm金屬彈頭而成，均經試射，均可擊發，認均具殺傷力。（7079號偵字卷第76頁、本院卷第119頁） 111年度院黃字第67號（本院卷第45頁） 6 磅秤6臺  新竹縣政府警察局竹東分局扣押物品目錄表（1001號他卷第37頁至第38頁）  7 分裝袋7包   8 OPPO手機（含SIM卡）1支   9 吸食器3組    10 針頭4支    11 茶杯(內含安非他命殘渣)1個    12 玻璃球2顆    13 第一級海洛因5包（含袋重3.05公克、驗餘淨重共計1.63公克）    14 第二級毒品甲基安非他命36包（含袋重91.28公克、驗餘淨重共計74.556公克）    15 新臺幣1000元紙鈔532張    16 新臺幣500紙鈔23張